臺灣嘉義地方法院裁定
110年度嘉秩字第24號
移送機關    嘉義縣警察局水上分局
被移送人    吳哲豪
上列被移送人因違反社會秩序維護法案件，經移送機關以中華民
國110年9月1日嘉水警偵字第1100019904號移送書移送審理，本
院裁定如下：
    主    文
吳哲豪攜帶經主管機關公告查禁之器械，處罰鍰新臺幣參仟元。
扣案之鋼（鐵）質伸縮警棍壹支沒入。
    事實理由及證據
一、被移送人於下列時、地有違反社會秩序維護法之行為：
  ㈠時間：民國110年8月30日3時分許。
　㈡地點：嘉義縣○○市○○○路000號(嘉義高鐵站)3號出口。
　㈢行為：攜帶經主管機關公告查禁之器械即鋼（鐵）質伸縮警
          棍一支。㈠
二、上開事實，有下列之事證明屬實：
  ㈠被移送人於警訊時之自白。
　㈡經警察當場查獲，並扣得鋼（鐵）質伸縮警棍一支可證。
　㈢搜索扣押筆錄、扣押物品目錄表及收據。 
　㈣現場及扣案物照片共5幀。　　
三、按製造、運輸、販賣、攜帶或公然陳列經主管機關公告查禁
    之器械者，處三日以下拘留或新臺幣三萬元以下罰鍰。社會
    秩序維護法第63條第1 項第8 款定有明文。次按警械非經內
    政部或其授權之警察機關許可，不得定製、售賣或持有，違
    者由警察機關沒入。但法律另有規定者，從其規定。前項許
    可定製、售賣或持有之警械種類規格、許可條件、許可之申
    請、審查、註銷、撤銷或廢止及其他應遵行事項之辦法，由
    內政部定之。警械使用條例第14條亦定有明文。
四、經查，扣案之警棍，係屬行政院95年5月30日院臺治字第095
    0023739號函修正之「警察機關配備警械種類及規格表」中
    警棍類之鋼（鐵）質伸縮警棍，自屬經主管機關內政部公告
    列為查禁之器械。被移送人並無任職於僱用警衛、保全人員
    、巡守人員或依法執行稽查公務人員之機關、機構、學校、
    公司、行號、工廠、民間守望相助組織，而得攜帶扣案之警
    棍之情形，亦未依「警械許可定製售賣持有管理辦法」申請
    許可，業據其於警詢時坦承在卷，則其擅自持有、攜帶扣案
    警棍，依前揭說明，自係違反社會秩序維護法第63條第1項
    第8款之規定，尚不得以不知法令而主張免罰。被移送人攜
    帶經主管機關公告查禁之器械即鋼（鐵）質伸縮警棍，核其
    所為係違反社會秩序維護法第63條第1項第8款之非行，應依
    法論處。
五、扣案鋼（鐵）質伸縮警棍一支，係公告之查禁物，爰依社會
    秩序維護法第22條第1項第2款、第2項後段之規定，不問屬
    於行為人與否，沒入之。
六、依社會秩序維護法第45條第1項、第63條第1項第8款、第22
    條第1項第2款、第2項後段，裁定如主文。
中　　華　　民　　國　　110 　年　　10　　月　　8 　　日
                  臺灣嘉義地方法院嘉義簡易庭
                                  法　官  陳思睿
以上正本係照原本作成。
如不服本裁定，得於裁定書送達之翌日起5日內，以書狀敘述理
由，向本庭（嘉義市○○路000○0號）提出抗告。
中　　華　　民　　國　　110 　年　　10　　月　　8 　　日
                                  書記官  黃士祐